# [大牛来！]以投资性房地产作为企业分立资产，能不能带出其产生的其他综合收益？

提问人：BISHOP886 时间：2017-12-22 10:32:56
请问一下大佬，如果我们仅用公允价值计量的投资性房地产作为企业分立划分出去的资产，但是被分立企业所有者权益中除去其他综合收益的其他科目不够冲减，请问该怎么办？可不可以冲减其他综合收益呢，就相当于我把投资性房地产所产生的其他综合收益随着投资性房地产一起带出去？

回答人：chenyiwei
其他综合收益本质上属于尚未实现的收益，不能在分立时冲减。

提问人：BISHOP886 时间：2017-12-24 17:01:50
企业分立时，投资性房地产分立出去，所有者权益除了其他综合收益其余加起来也不够冲减，怎么办呢？而且陈老师，我企业分立的时候投资性房地产都分离出去了，之前投资性房地产增值产生的其他综合收益怎么处理呢，是要转损益吗？还是老老实实的留在被分立企业

回答人：chenyiwei
如果这部分其他综合收益就是被分立出去的投资性房地产的公允价值变动，则是可以冲减的，这样就不会出现你说的净资产不够冲减的情况。这部分冲减的影响相当于转入了资本公积。